臺灣嘉義地方法院交通事件裁定　　　　 96年度交聲字第184號
原處分機關　交通部公路總局嘉義區監理所
異　議　人
即受處分人　甲○○
上列受處分人因違反道路交通管理處罰條例案件，對於交通部公
路總局嘉義區監理所中華民國九十六年八月三日所為之處分（原
處分案號：嘉監裁字第裁70—Z00000000號)，聲明異議，本院裁
定如下：
    主  文
異議駁回。
    理  由
一、原處分意旨略以：本件異議人即受處分人甲○○於民國九十
    六年七月八日晚間十一時二十九分許，駕駛車牌號碼5585—
    JC號自用小客車，行經設有最高速限為時速一百公里標誌之
    國道一號高速公路南下二百五十二公里處，為內政部警政署
    國道公路警察局第四警察隊執勤員警以雷射測速器，測得該
    車以時速一百十三公里之行車速度（限速一百公里，超速十
    三公里）行駛，原舉發機關因認異議人有違規超速行駛之事
    實，而填製公警局交字第Z00000000號舉發違反道路交通管
    理事件通知單舉發，嗣異議人於到案日期前向原處分機關即
    交通部公路總局嘉義區監理所申訴，經原處分機關調查結果
    仍認異議人有上開違規行為，乃依道路交通管理處罰條例第
    三十三條第一項第一款之規定，於九十六年八月三日以嘉監
    裁字第裁70—Z00000000號裁決書，據以裁處異議人罰鍰新
    臺幣三千元（下同），並依同法第六十三條記違規點數一點
    ，於法並無不合等語。
二、異議意旨略以：國道公路警察局第四警察隊稱異議人於九十
    六年七月八日晚間十一時二十九分許，行經國道一號高速公
    路南下二百五十二公里處，駕駛5585—JC號自用小客車，以
    時速一百十三公里之行車速度，超速行駛，卻未能提出異議
    人違規之證據，員警提出之測速器上並無顯示車牌，復無照
    片、錄影等證據，員警如何能夠確定係異議人之車輛違規，
    為此聲明異議，爰請求撤銷原處分云云。
三、按汽車行駛高速公路及快速公路，應依速限標誌指示，高速
    公路及快速公路交通管制規則第五條第一項前段定有明文。
    而汽車行駛於高速公路而不遵管制之規定，行車速度超過規
    定之最高速限者，處汽車駕駛人三千元以上六千元以下罰鍰
    並記違規點數一點，道路交通管理處罰條例第三十三條第一
    項第一款及同法第六十三條第一項第一款亦分別定有明文。
四、經查：
  (一)員警丙○○、乙○○於九十六年七月八日晚間在國道一號高
    速公路南下路段共同執行測速勤務，由丙○○負責使用雷射
    槍施測，並於當日晚間十一時二十九分許，在國道一號高速
    公路南下二百五十二公里處，測得車輛以時速一百十三公里
    超速行駛，該車測定距離（施測時距離雷射槍之距離）為一
    百九十二點八公尺乙節，業經證人丙○○於本院證述明確（
    見本院卷第二十七頁至第二十八頁），並有雷射槍測得之時
    速、測距照片在卷可參（見本院卷第三十五頁）。再上開證
    人丙○○使用之雷射測速槍，於九十六年六月一日經經濟部
    標準檢驗局檢定合格，有雷射測速儀檢定合格證書在卷可稽
    （見本院卷第三十六頁），是其具有準確度，應堪認定。而
    上開雷射測速槍，執勤人員係以雷射測速槍觀測視窗內紅外
    線點瞄準被測車輛，經鎖定後，槍內螢幕即立刻顯示其速度
    ，若有多部車輛，則係瞄準特定一部車輛之車牌位置作為測
    定基準等情，亦據證人乙○○即國道公路警察局第四警察隊
    值勤員警到庭證述明確（見本院卷第五十八頁至第六十頁）
    。是證人丙○○、乙○○於上開時地執行勤務，以合格之雷
    射槍測得特定車輛以一百十三公里超速行駛，亦堪認定。
  (二)再證人丙○○即國道公路警察局第四警察隊值勤員警到庭證
    稱：在九十六年七月八日晚上，有在國道南下二五二公里處
    和乙○○執行超速勤務，我當時坐在駕駛座，門打開，朝後
    面測速，測到異議人時速一百十三公里，測到我就馬上站起
    來，乙○○立刻開啟警示燈、鳴警報器、手執指揮棒，這是
    我和乙○○值勤的默契，該輛車沒有停下來，當時已經十一
    點多，那路段沒什麼車，我們警車沒有熄火，就立刻去追，
    取締當時會跟同事說廠牌、顏色，現在過太久，已經忘了，
    約追了二公里就追到等語（本院卷第二十七頁至第三十一頁
    、第三十三頁）；證人乙○○即當日值勤員警亦證稱：當天
    是我同事用雷射槍來照，發現超速車輛，我就開警示燈，該
    車沒有停，當時是夜間沒有很多車子，我們車子引擎沒有關
    ，立刻上車就去追，當時丙○○就有說要攔的是哪一部，且
    因為我們二車距離不遠，不會追錯，當時旁邊也沒有其他車
    子，他沒有離開我們視線，我們追了一公里多就攔下，攔下
    時異議人和乘客就吵著要我拿出照片，我們跟他解釋如何偵
    測、攔車，他都不聽我們說等語（見本院卷第五十六頁至第
    六十頁），而證人乙○○、丙○○就上開值勤攔檢情形證述
    情節大致相符，且渠等與異議人均不認識，僅係本於工作執
    行勤務，並就執行情形具結證述，應無刻意捏造事實違法取
    締之動機與情事，且本件執行勤務為夜間十一時二十九分許
    ，於此深夜時間駕駛在國道一號南下二五二公里此路段（大
    林交流道與嘉義交流道間）之一般自用小客車本即非多，亦
    徵證人乙○○、丙○○上開證述內容應堪採信。是證人乙○
    ○、丙○○於發現異議人車輛違規超速行駛，立刻駕駛警車
    攔停，於此期間該車並無離開證人視線，並於約一、二公里
    即攔停異議人車輛，應堪認定。而異議人就其於上開時地經
    警攔停，員警並出示雷射測速槍測得時速一百十三公里等情
    亦不爭執，顯見異議人確實為該違規超速車輛無誤。
  (三)此外，本院經查亦無任何證據足資證明員警有捏造事實、違
    法取締之情事，則員警本其加強道路交通管理、維護交通秩
    序、確保交通安全職責所為之本件舉發，自應受到合法、正
    確而真正之推定。受處分人指摘原舉發不當，尚屬無據。從
    而，原處分機關據以援引上開規定，裁處罰鍰三千元，並記
    違規點數一點，並無不當，本件異議為無理由，應予駁回。
五、據上論斷，應依道路交通管理處罰條例第八十七條、道路交
    通案件處理辦法第十九條規定，裁定如主文。
中　　華　　民　　國　　96　　年　　10　　月　　26　　日
                  交通法庭法　官　黃琴媛
上列正本證明與原本無異。
如不服本裁定，應於裁定送達後5日內向本院提出抗告狀（應附
繕本）。
中　　華　　民　　國　　96　　年　　10　　月　　26　　日
                          書記官　李彩娥
